臺灣士林地方法院刑事附帶民事訴訟判決
原　告　　乙○○
被　告　　甲○○
上列被告因過失傷害案件（96年度交易字第500 號），經原告提
起附帶民事訴訟，請求損害賠償事件，本院於中華民國96年11月
22日言詞辯論終結，並判決如下：
    主  文
被告應給付原告新臺幣壹佰貳拾貳萬伍仟貳佰陸拾元，及自民國
九十六年十月二日起至清償日止，按年息百分之五計算之利息。
原告其餘之訴駁回。
    事實及理由
一、本件原告起訴主張：被告於民國95年7 月18日上午7 時15分
    許，駕駛車牌號碼8229-EN 號自用小貨車，沿臺北市○○區
    ○○路，欲由南向西左轉至美崙街時，本應注意行經交岔路
    口未達中心處，不得佔用來車道而搶先左轉，且當時並無不
    能注意之情形，卻疏未注意，貿然在該交岔路口左轉，旋撞
    及適由原告騎乘沿文林路由北向南行至該處之車牌號碼DNH-
    195 號輕型機車，致原告受有下顎骨外傷性骨折合併左上側
    門齒、犬齒、第一及第二小臼齒、左下第一大臼齒脫落及額
    頭、左頰、右膝部皮膚撕裂傷等傷害，遂依民法第184 、19
    3 及195 條規定，提起本訴等語。並聲明：被告應給付原告
    新臺幣（下同）1,525,260 元，及自96年10月2 日起至清償
    日止，按年息5%計算之利息。
二、被告則以：其承認其行為該當侵權行為，願意賠償原告損失
    ，但原告精神慰撫金之請求過高，資為抗辯。
三、兩造爭點整理如下：
    (一)兩造所不爭執之事項：
      １被告於95年7 月18日上午7 時15分許，駕駛車牌號碼82
        29-EN 號自用小貨車，沿臺北市○○區○○路，欲由南
        向西左轉至美崙街時，本應注意行經交岔路口未達中心
        處，不得佔用來車道而搶先左轉，且當時並無不能注意
        之情形，卻疏未注意，貿然在該交岔路口左轉，旋撞及
        適由原告騎乘沿文林路由北向南行至該處之車牌號碼DN
        H-195號輕型機車 。
      ２本件事故造成原告受有下顎骨外傷性骨折合併左上側門
        齒、犬齒、第一及第二小臼齒、左下第一大臼齒脫落及
        額頭、左頰、右膝部皮膚撕裂傷等傷害。
      ３被告承認就本件事故發生有過失，且應負侵權行為損害
        賠償之責。
      ４本件法定遲延利息自96年10月2日起算。
      ５被告對於原告請求的醫療費用229,260 元、植牙手術費
        用700,000 元、喪失工作能力以每月薪資8,000 元乘以
        1 年計算，均無意見。
      ６被告學歷為高中畢業，事故前每月薪資所得為36,000元
        。
      ７原告學歷為高中畢業，擔任送貨員。
    (二)兩造所爭執之事項：
      慰撫金50萬元是否過高？
四、得心證之理由：
    按「因故意或過失不法侵害他人之權利者，負損害賠償責任
    。」、「不法侵害他人之身體或健康者，對於被害人因此喪
    失或減少勞動能力或增加生活上之需要時，應負損害賠償責
    任。」、「不法侵害他人之身體、健康、名譽、自由、信用
    、隱私、貞操，或不法侵害其他人格法益而情節重大者，被
    害人雖非財產上之損害，亦得請求賠償相當之金額。其名譽
    被侵害者，並得請求回復名譽之適當處分。」，民法第184
    條第1 項、第193 條第1 項、第195 條第1 項分別定有明文
    。原告主張被告侵權行為既經認定，已如前述，則原告請求
    被告賠償各項金額，是否應予准許，分述如次：
    (一)醫療費用部分：
      原告請求為229,260 元，並提出醫療費用明細收據為證，
      復為被告所不爭執，自應准許。
    (二)植牙手術費用部分：
      原告請求為700,000 元，並提出臺北榮民總醫院診斷證明
      書為證，復為被告所不爭執，自應准許。
    (三)喪失工作能力部分：
      原告請求以每月薪資8,000 元乘以1 年，合計為96,000元
      ，復為被告所不爭執，自應准許。
    (四)慰撫金部分：
      本院審酌原告學歷為高中畢業，車禍前在自家開設眼鏡行
      擔任行政人員，目前未就業。被告則為高中畢業，擔任送
      貨員，並衡量兩造之身分、地位、經濟狀況、侵權行為情
      節之輕重，認原告請求非財產上之損害賠償500,000 元，
      顯屬過高，應酌減為200,000 元，較為妥適，逾此數額之
      請求，即屬無據。
五、從而，原告依侵權行為法律關係，請求被告給付1,225,260
    元，及自96年10月2 日起至清償日止，按週年利率5%計算之
    利息，為有理由，應予准許。至原告逾上開金額之請求為無
    理由，應予駁回。
六、本件判決基礎已臻明確，兩造其餘攻防方法及訴訟資料經本
    院審酌後，核與判決不生影響，無逐一論駁之必要，併此敘
    明。
七、據上論結，本件原告之訴為有理由，依刑事訴訟法第502 條
    ，判決如主文。
中　　華　　民　　國　　96　　年　　11　　月　　30　　日
                  刑事第四庭法  官  高雅敏
以上正本證明與原本無異
對於本判決如有不服，應於送達後10日內，向本院提出上訴狀，
但非對刑事訴訟之判決有上訴時，不得上訴。
                            書記官  田瑾俐
中　　華　　民　　國　　96　　年　　11　　月　　30　　日
